# 甲公司有一子公司乙，今年甲公司的股东直接向乙公司增资

提问人：snowbaby123123 时间：2012-04-18 09:28:56
增资后甲公司持股比例下降，丧失了控制权。甲公司执行企业会计制度，甲公司投资成本与按增资前后持股比例应享有的乙公司的所有者权益份额的减少额应如何处理？是否应冲减资本公积

回答人：chenyiwei
老准则下仅对持股比例下降但所占权益份额增加时的处理作出了规定，即确认为“资本公积——股权投资准备”（《企业会计制度》P169、 375 ）。对于减少如何处理，并无明确规定。当年 2004 年在讨论“问题解答四”的征求意见稿时，曾经拟规定将减少额计入投资损失，但最终“问题解答四”出台时没有包括这项内容。因此事实上冲减资本公积和计入投资损失这两种做法在实务中都存在，也都有各自的理由。实际操作中一旦选择一种方法，应确保对所有同类和类似交易的一贯应用。